臺灣新北地方法院三重簡易庭民事判決
110年度重簡字第2007號
原      告  江孟育  
被      告  林俊德  
上列當事人間請求侵權行為損害賠償事件，經本院刑事庭移送前
來（109 年度審附民字第1024號），本院於民國111 年1 月6 日
言詞辯論終結，判決如下：
　　主　    文
一、被告應給付原告新臺幣（下同）5,000元，及自民國109年11
    月20日起至清償日止，按年息5％計算之利息。
二、原告其餘之訴駁回。
三、本判決第一項得假執行。
　　事實及理由
一、原告起訴主張：被告甲○○於民國109年2月16日0時40分許，
    在新北市○○區○○路0段000號、原告所經營「泰佶鼎滷味店」
    前，因細故公然以「幹你娘」等語辱罵原告，足以貶損原告
    之名譽，除令原告精神受創外，「泰佶鼎滷味店」之商譽也
    隨之受害，爰依侵權行為法法律關係提起本件訴訟，並聲明
    ：被告應給付原告10萬元，及自起訴狀繕本送達之翌日起至
    清償日止，按週年利率5％計算之利息；被告應登報向原告道
    歉以回復原告名譽。
二、被告則以：當時是因為原告對伊配偶騷擾、妨害家庭，且對
    伊有挑釁行為，所以才辱罵他等語置辯，並聲明：請求駁回
    原告之訴。
三、按因故意或過失、不法侵害他人之權利者，負損害賠償責任
    ，民法第184條第1項前段定有明文。經查，原告主張之事實
    ，業據其提出臺灣新北地方檢察署檢察官起訴書在卷可稽（
    本院109年度審附民字第1024號卷第9、11頁），且被告上開
    行為業經本院以110年度審簡字第168號刑事簡易判決，依公
    然侮辱罪判處罰金8,000元，並得易服勞役確定，並經本院
    調閱該卷宗查核屬實，堪認原告之主張為真正。被告以「幹
    你娘」一語辱罵原告，係不法侵害原告之名譽權，是以原告
    依侵權行為之法律關係，請求被告負擔損害賠償責任，洵屬
    有據。茲就原告請求之項目及金額審酌如下：
（一）慰撫金部分：
      按不法侵害他人之身體、健康、名譽、自由、信用、隱私
      、貞操，或不法侵害其他人格法益而情節重大者，被害人
      雖非財產上之損害，亦得請求賠償相當之金額，民法第19
      5條第1項前段定有明文。又按不法侵害他人之人格權，被
      害人受有非財產上損害，請求加害人賠償相當金額之慰撫
      金時，法院對於慰撫金之量定，應斟酌實際加害情形、所
      造成之影響、被害人痛苦之程度、兩造之身分地位、經濟
      情形及其他各種狀況，以核定相當之數額（最高法院47年
      台上字第1221號、51年台上字第223號判決要旨參照）。
      經查，被告於前揭時地以「幹你娘」一語辱罵原告，不法
      侵害原告之名譽權，已如前述；原告精神上受有相當之痛
      苦及損害，應為社會生活一般人之正常感受，依民法第19
      5條第1項前段規定，原告自得請求被告賠償非財產上之損
      害。被告雖辯稱原告有對其配偶為騷擾行為，並提出通訊
      軟體LINE對話截圖一份為據，惟縱原告所為有何使被告不
      滿，亦非被告得以三字經公然侮辱原告之正當理由，此抗
      辯顯不足採。本院審酌被告加害情形、原告所受精神上痛
      苦之程度、兩造之身分、地位、經濟狀況，被告因細故於
      公共埸所公然侮辱原告等一切情狀，認原告請求給付精神
      慰撫金10萬元尚屬過高，應以5,000元為適當，逾此範圍
      之請求，則不能准許。
（二）登報道歉部分：
      按名譽被侵害者，得請求為回復名譽之適當處分，民法第
      195條第1項後段定有明文，所謂適當之處分，係指該處分
      在客觀上足以回復被害人之名譽且屬必要者而言（最高法
      院86年度台上字第3706號民事判決要旨可資參照）。因法
      律並未具體規定各種不同之處分方法，故究竟如何處分始
      為適當，法院應斟酌被侵害之情形，予以決定。登報道歉
      固為回復名譽方法之一，惟依前開規定，尚應符合適當性
      ，始得為之。查原告雖主張被告應登報道歉以回復其名譽
      ，惟本院審酌被告於公共場所固有公然侮辱被告之行為，
      然賠償金錢已足以補償原告所受之精神損害，請求登報道
      歉顯逾越填補損害之程度，且反使兩造間之糾紛更加廣為
      人知，實無必要，是原告主張被告應登報道歉，已逾越回
      復名譽之必要方法，此部分請求尚難准許。
四、綜上所述，原告本於侵權行為法律關係，依據民法第184條
    第1項前段及第195條第1項之規定，請求被告給付原告5,000
    元及自起訴狀繕本送達翌日即109年11月20日（109年度審附
    民字第1024號卷第13、15頁送達證書）起至清償日止，按年
    息5％計算之利息，為有理由，應予准許；逾此部分之請求，
    為無理由，應予駁回。
五、本件事證已臻明確，兩造其餘攻防方法及所提之證據，核與
    判決結果不生影響，爰不逐一論述。
六、本判決係就民事訴訟法第427條規定適用簡易程序所為被告
    敗訴之判決，依同法第436條第2項準用第389條第1項第3款
    規定，應依職權宣告假執行。
七、又本件係由本院刑事庭移送民事庭之刑事附帶民事訴訟事件
    ，依刑事訴訟法第504條第2項之規定，免納裁判費，且本件
    訴訟中亦未生其他訴訟費用，故毋庸為訴訟費用負擔之諭知
    ，併予敘明。
中    華    民    國   111    年    1     月    20    日
                  三重簡易庭  法  官  王凱俐
以上正本係照原本作成。
如不服本判決，應於送達後20日內，向本院提出上訴狀並表明上
訴理由，如於本判決宣示後送達前提起上訴者，應於判決送達後
20日內補提上訴理由書（須附繕本）。
如委任律師提起上訴者，應一併繳納上訴審裁判費。
中    華    民    國   111    年    1     月    20    日
                              書記官  林穎慧